【裁判字號】    95,交聲,961
【裁判日期】    951226
【裁判案由】    聲明異議
【裁判全文】
臺灣彰化地方法院交通事件裁定         95年度交聲字第961號
移送機關即
原處分機關  交通部公路總局臺中區監理所彰化監理站
異  議  人
即受處分人  甲○○
上列異議人因違反道路交通管理處罰條例案件，對於交通部公路
總局臺中區監理所彰化監理站於民國九十五年九月二十七日所為
之處分（彰監四字第裁六四─ＺＨＣ○二六六三二號），聲明異
議，本院裁定如下：
    主      文
異議駁回。
    理      由
一、按汽車行駛高速公路，應依速限標誌指示，高速公路交通管
    制規則第五條第一項前段定有明文，又汽車行駛於高速公路
    ，而不遵管制之規定者，處汽車駕駛人新台幣（以下同）三
    千元以上六千元以下罰鍰，道路交通管理處罰條例第三十三
    條第一項定有明文，而汽車駕駛人駕駛汽車違反道路交通管
    理處罰條例第三十三條規定者，除應依該條所規定之罰鍰處
    罰外，並予記違規點數一點，道路交通管理處罰條例第六十
    三條第一項第一款亦定有明文。又按處理違反道路交通管理
    事件，有關文書送達之程序，依行政程序法之規定。送達，
    於應受送達人之住居所、事務所或營業所為之。於應送達處
    所不獲會晤應受送達人時，得將文書付與有辨別事理能力之
    同居人、受僱人或應送達處所之接收郵件人員。送達，不能
    依前二條規定為之者，得將文書寄存送達地之地方自治或警
    察機關，並作送達通知書兩份，一份黏貼於應受送達人住居
    所、事務所、營業所或其就業處所門首，另一份交由鄰居轉
    交或置於該送達處所信箱或其他適當位置，以為送達。前項
    情形，由郵政機關為送達者，得將文書寄存於送達地之郵政
    機關。寄存機關自收受寄存文書之日起，應保存三個月。違
    反道路交通管理事件統一裁罰基準及處理細則第五條、行政
    程序法第七十二條第一項前段、第七十三條第一項、第七十
    四條分別定有明文。
二、受處分人聲明異議意旨略以：伊因長期外出工作，未住在戶
    籍住所地，以致伊取得該舉發違反道路交通管理事件通知單
    時，已逾越繳納罰鍰期限，而復經移送機關裁處罰鍰金額加
    倍，為此聲明異議，爰聲請撤銷原處分云云。
三、本件原處分意旨略以：受處分人即異議人甲○○（以下稱異
    議人）所有車牌號碼九二二九－ＫＢ號自用小客車，於民國
    （下同）九十五年五月十八日十五時二十六分許，沿國道三
    號公路南向行駛，途經該路段南向三百三十四點八公里，速
    限為時速一一０公里之處，仍以時速一百二十三公里之速度
    超速行駛，經內政部警政署國道公路警察局第八警察隊善化
    分隊以異議人違反道路交通管理處罰條例第三十三條第一項
    之規定逕行掣單舉發，爰依法裁罰，而認受處分人所辯為無
    理由等語。
四、經查：本件異議人於九十五年五月十八日十五時二十六分許
    ，駕駛車牌號碼九二二九－ＫＢ號自用小客車，沿國道三號
    高速公路南向行駛，行經該路南向三百三十四點八公里，速
    限為時速一一０公里之路段，仍以時速一百二十三公里之速
    度超速行駛，為警以測速雷達（射）照相儀器拍照採證，逕
    行舉發該車超速違規行駛等情，為異議人所不爭執，並有內
    政部警政署國道公路警察局舉發違反道路交通管理事件通知
    單一紙及舉發之照片一幀在卷可稽，此部分事實洵堪認定。
    異議人雖以前詞置辯，然本件警方所製作之舉發違反道路交
    通管理事件通知單已於民國九十五年八月十九日寄存送達於
    係異議人之戶籍地即彰化縣彰化市○○路四四七之三號之郵
    政機關「彰化光復路郵局」，此有異議人個人基本資料查詢
    結果、國道公路警察局送達證書各一紙在卷可稽，足認上開
    裁決書已合法送達予異議人。是縱使異議人所辯伊因工作未
    住於戶籍住所地等語屬實，亦無礙於原處分機關對其住所地
    為送達之合法性，故本件聲明異議為無理由，應予駁回。
據上論斷，應依道路交通管理處罰條例第八十七條第二項、道路
交通案件處理法第十九條，裁定如主文。
中    華    民    國    95    年    12    月    26    日
                  交通法庭            法  官  林欽章
以上正本證明與原本無異。
如不服本裁定，應於裁定送達後5日內，向本院提出抗告狀 (須
附繕本)。
中    華    民    國    95    年    12    月    26    日
                                      書記官  陳錫威


司法院資訊處製作；財團法人民間司法改革基金會備份。
